### meeting log

## Dia 12/03/2025
- Todos participaram
- Assunto: Lavantamento de requisitos

---

## Dia 16/03/2025
- Todos participaram
- Assunto: Montagem de diagramas e organização do Backlog

---

## Dia 24/03/2025
- Reunião presencial
- Parcipantes:  **Manoella Moura** | **Micael Leal** | **Cauã Araújo** | **Pedro Henrique** | **Davi Matos**
- Assunto: Organização GitHub

---

## Dia 28/03/2025
- Todos parciparam
- Assunto: Interface

---

## Pausa dia 29/03 à 6/04
- Semana de provas
